臺灣高等法院高雄分院民事裁定
111年度家再字第6號
再審聲請人  蘇莞婷  
再審相對人  林月媛  
上列當事人間請求返還借名登記物事件，再審聲請人對於中華民
國111年5月23日本院111年度家再字第3號確定裁定，聲請再審，
本院裁定如下：
    主  文
再審聲請駁回。
再審訴訟費用由再審聲請人負擔。
    理  由
一、聲請意旨略以：再審相對人前對伊訴請返還借名登記物事件
    ，經本院108 年度家上字第12號判決（下稱原確定判決）伊
    敗訴，伊遭知法違法枉法誤判，原因諸多，乃提起再審之訴
    及聲請再審。伊於民國111年1月25日收受本院111年度家再
    字第2號裁定，即於該裁定後10日期間內，即111年2月8日提
    出抗告，業已遵守再審不變期間，竟經本院111年度家再字
    第3號以伊於111年4月18日始具狀聲請再審，已逾30日不變
    期間，再審不合法而裁定駁回（下稱原確定裁定），原確定
    裁定弄錯日期，不符事實，顯有民事訴訟法第496條第1項第
    2款理由不備之再審事由，爰聲請再審，並聲明：㈠廢棄原確
    定裁定。㈡原確定判決發回更審。
二、又民事訴訟法第496條第1項第2款所謂「判決理由與主文顯
    有矛盾」，係指判決依據當事人主張之事實，認定其請求或
    對造抗辯為有理由或無理由，而於主文為相反之諭示，且其
    矛盾為顯然者而言。依同法第507條規定，上開條項規定於
    確定裁定準用之。經查：
  ㈠再審聲請人自原確定判決之後已對該事件提起再審之訴，並
    接續多次聲請再審，嗣其對本院111年家再字第2號（下稱2
    號裁定）聲請再審，經本院原確定裁定於理由項下敘明：2
    號裁定係於111年1月25日送達再審聲請人，加計抗告期間10
    日及在途期間4日（再審聲請人住居高雄市鳳山區），則2號
    裁定係於同年2月8日確定，則再審聲請人於同年4月18日始
    具狀聲請再審，已逾30日不變期間。且再審聲請人亦未依民
    事訴訟法第501條第1項第4款後段規定表明「關於再審理由
    並遵守不變期間之證據」，依前開說明，其提起再審之訴顯
    非合法等語，因而於原確定裁定主文諭示駁回聲請人之聲請
    ，是原確定裁定並無判決理由與主文顯有矛盾之情事。
　㈡至再審聲請人主張其已於111年1月25日收受本院2號裁定後10
    日期間內，即111年2月8日提出抗告，故並未逾30日不變期
    間云云，固據其提出聲請再審抗告狀為證（本院卷第13頁、
    第27至29頁），惟此乃再審聲請人對尚未確定之2號裁定提
    起「抗告」（業經最高法院於111年3月17日以111年度台抗
    字第268號駁回抗告確定），非對確定裁定聲請再審，是再
    審聲請人據此主張其已於法定不變期間對於2號裁定聲請再
    審，顯有誤認。
　㈢又再審聲請人主張原確定判決有所違誤云云，應屬本院認再
    審聲請人對原確定裁定聲請再審有理由後，始須遞次審理原
    確定裁定前之各確定裁判有無理由之問題，原確定裁定之再
    審聲請既無理由，本院自無庸就原確定裁定前之諸確定裁判
    為遞次審理，附此敘明。
三、綜上所述，原確定裁定並無民事訴訟法第496 條第1 項第2
    款判決理由與主文顯有矛盾之再審事由，本件再審聲請人聲
    請再審，請求廢棄原確定裁定，並將原確定判決發回更審，
    均無理由，應予駁回。
四、據上論結，本件再審之聲請為無理由，裁定如主文。
中　　華　　民　　國　　111 　年　　8 　　月　　31　　日
                            家事法庭
                                審判長法　官  甯 馨
                                      法　官  林雅莉
                                      法　官  何悅芳
以上正本證明與原本無異。
如不服本裁定應於送達後10日內向本院提出抗告狀（須按他造當
事人之人數附繕本），並繳納抗告費新臺幣1,000元。
中　　華　　民　　國　　111 　年　　8 　　月　　31　　日
                                      書記官  戴育婷